臺灣高等法院花蓮分院刑事判決　　　　　100年度軍上字第1號
上　訴　人
即　被　告　王文鴻
上列上訴人因違反職役職責案件，不服國防部南部地方軍事法院
100年度上訴字第9號中華民國100年3月11日第二審判決（起訴案
號：國防部南部地方軍事法院檢察署99年度偵緝字第16號），提
起上訴，本院判決如下：
    主  文
上訴駁回。
    理  由
一、按軍事審判法第181條第5項規定，被告不服高等軍事法院宣
    告有期徒刑之上訴判決者，得以判決違背法令為理由，向高
    等法院提起上訴。是不服高等軍事法院有期徒刑判決而向高
    等法院提起第三審上訴者，應以原判決違背法令為理由，係
    屬法定要件。如上訴理由狀並未依據卷內訴訟資料，具體指
    摘原判決不適用何種法則或如何適用不當，或所指摘原判決
    違法情事，顯與法律規定得為第三審上訴理由之違法情形，
    不相適合時，均應認為其上訴為違背法律上之程式，予以駁
    回。又量刑輕重，係屬事實審法院得依職權自由裁量之事項
    ，茍已斟酌刑法第57條各款所列情狀而未逾越法定刑度，不
    得遽指為違法。
二、本件上訴意旨略以：被告因部隊壓力過大，家中經濟不佳，
    潛逃期間試著應徵工作，但未獲得雇用，到案後坦承犯錯，
    因學歷不高，一時觀念錯誤，無前科紀錄，只是一時疏慮，
    如今羈押看守所內，誠心悔悟，明白逃避不能解決問題，希
    望能從輕量刑云云。
三、惟查：
(一)、被告有「意圖長期脫免職役而離去職役」之事實，業據之坦
    白承認，再經原審依法調查各項相關證據，本於所得之心證
    ，認被告上開犯行事證明確，而予依法論罪，業已敘明其所
    憑之證據及論斷之理由，於法並無不合。
(二)、原審於量刑時，已審酌被告因自覺部隊壓力過大及為處理家
    中經濟問題，即率爾離去職役，影響部隊領導統御，顯見其
    法紀觀念淡薄，復考量被告已深知悔悟，到案後均坦承犯行
    ，犯後態度良好等一切情狀，於法定本刑5年以下有期徒刑
    之範圍內，量處有期徒刑8月，並於理由內敘明量處被告罪
    刑依據，且所援引事項，既與卷內證據資料相符，並無認定
    事實不依證據或有何採證違背經驗法則、論理法則等違法情
    形存在，核其量刑實屬允當。此外，亦查無其他法定應減輕
    其刑之事由，是被告空言指摘二審未予從輕量刑云云並不可
    採。
四、綜上各情，上訴意旨所指量刑一節，屬原審得本於職權裁量
    之事項，已於判決內詳述其判斷之理由，為其職權之適法行
    使，並無違背證據法則之情形。揆之上開說明，核與法律規
    定得為第三審上訴理由之違法情形均不相適合，應認其上訴
    違背法律上之程式，予以駁回。
據上論斷，應依軍事審判法第206條第1項但書，刑事訴訟法第39
5條前段，判決如主文。
中    華    民    國   100    年    4     月    22    日
                      刑事庭審判長 法  官 謝志揚
                                   法  官 許仕楓
                                   法  官 李水源
以上正本證明與原本無異。
本判決不得上訴。
中    華    民    國   100    年    4     月    22    日
                                   書記官 陳有信